---
title: "선형회귀(갈튼)"
author: "정제원"
date: '2021 4 29'
output: html_document
---

```{r setup, include=FALSE}
knitr::opts_chunk$set(echo = TRUE)
```

## 갈튼 파일 불러오기

```{r cars}
library(ggplot2)
library(dplyr)
gal <- read.csv('http://www.randomservices.org/random/data/Galton.txt', sep='\t')
glimpse(gal)
plot(gal)
```

## 아버지, 아들 키 단위 변환
```{r}
x <- gal %>% 
    filter(Gender=='M') %>% 
    mutate(cm_K=Height*2.54,cm_F=Father*2.54) %>% 
    select(cm_F,cm_K)
```

## 아버지, 아들 키 변수 지정
```{r}
x_model <- lm(cm_K~cm_F,data=x)
coef(x_model)
par(mfrow=c(2,2))
plot(x_model)
```
#### Residuals vs Fitted : 기울기가 0에 가까운 직선이 출력되었고 이는 이상적인 정규분포를 이룬다고 해석할 수 있음.
#### Normal Q-Q : 기울기가 45도에 가까운 직선이 출력되었고 이는 소수의 항목을 제외하고 잔차의 정규분포를 따르고 있음을 알수있음.
#### scale-Location : 기울기가 0에 가까운 직선이 출력되었고 이는 등분산성을 충족하는 것으로 해석할 수 있음.
#### Residuals vs Leverage : 점선 내부에 극단적 수치의 사례가 존재하지 않기 때문에 본 모델에 정규성을 충족한다고 해석할 수 있음. 

### 회기식 : cm_F = 0.44774 * cm_K + 97.1776

## ggplot을 이용한 최적 모델
```{r}
x %>% 
    ggplot(aes(cm_F,cm_K)) +
    geom_point(position="jitter") +
    geom_abline(intercept = coef(x_model)[1], slope = coef(x_model)[2], col='red')
```

#### 확인할 수 있는 사항
```{r}
summary(x_model)
```

#### 1. cm_F의 변수인 Pr(>|t|) 값은 2e-16으로 0.05보다 낮기 때문에 신뢰도 높음.
#### 2. R-squeared값은 0.15의 결과로 낮게 도출되었고, 부모-자식간 신장의 상관관계에 대한 설득력이 떨어짐.
#### 3. P-value값은 2.2e-16으로 0.05보다 낮기 때문에 본 모델의 오류 확률은 낮음.

### 다중선형회귀

```{r}
colors <- c('red', 'purple', 'dark orange', 'blue')
plot(x_model)
x1 <- seq(min(x$cm_F), max(x$cm_F), length.out = 1000)
for (i in 1:4) {
    plot(jitter(x$cm_F), jitter(x$cm_K),
     xlab='Father', ylab='Son')
    m <- lm(cm_K ~ poly(cm_F, i), data = x)
    assign(paste('m', i, sep = '.'), m)
    y <- predict(m, data.frame(cm_F = x1))
    lines(x1, y, col = colors[i], lwd = 2)
}
anova(m.1, m.2, m.3, m.4)
```

